---
title: "Laboratório 02 - Processamento de Bases de Dados em Lote"
author: "Ana Clara Ivanof de Oliveira"
format:
  pdf:
    toc: false
    number-sections: true
execute:
  echo: true
  warning: false
  message: false
---

# 1. Estatísticas suficientes

Para calcular o percentual de voos com `ARRIVAL_DELAY > 10`, para cada combinação de dia, mês e companhia aérea, são suficientes duas informações: o número total de voos válidos e o número de voos com atraso superior a 10 minutos. O percentual final é obtido por `atrasos / total`.

# 2. Função getStats

```{r}
library(dplyr)
library(readr)

getStats <- function(input, pos) {
  input %>%
    filter(AIRLINE %in% c("AA", "DL", "UA", "US")) %>%
    filter(
      !is.na(AIRLINE),
      !is.na(MONTH),
      !is.na(DAY),
      !is.na(ARRIVAL_DELAY)
    ) %>%
    group_by(AIRLINE, MONTH, DAY) %>%
    summarise(
      total = n(),
      atrasos = sum(ARRIVAL_DELAY > 10),
      .groups = "drop"
    )
}
```

# 3. Leitura em lotes

O arquivo é lido em lotes de 100.000 registros. Apenas as quatro colunas necessárias para a atividade são importadas.

```{r}
colunas <- cols_only(
  AIRLINE = col_character(),
  MONTH = col_integer(),
  DAY = col_integer(),
  ARRIVAL_DELAY = col_double()
)

lotes <- read_csv_chunked(
  file = file.path("..", "dados", "flights.csv.zip"),
  callback = DataFrameCallback$new(getStats),
  chunk_size = 100000,
  col_types = colunas
)
```

# 4. Função computeStats

```{r}
computeStats <- function(stats) {
  stats %>%
    group_by(AIRLINE, MONTH, DAY) %>%
    summarise(
      total = sum(total),
      atrasos = sum(atrasos),
      .groups = "drop"
    ) %>%
    mutate(
      Cia = AIRLINE,
      Data = as.Date(
        paste(2015, MONTH, DAY, sep = "-")
      ),
      Perc = atrasos / total
    ) %>%
    select(Cia, Data, Perc)
}

stats <- computeStats(bind_rows(lotes))
stats
```

# 5. Calendários

```{r}
library(ggplot2)
library(ggcal)

pal <- scale_fill_gradient(
  low = "#4575b4",
  high = "#d73027"
)

baseCalendario <- function(stats, cia) {
  dados <- stats %>%
    filter(Cia == cia)

  ggcal(dados$Data, dados$Perc)
}

cAA <- baseCalendario(stats, "AA")
cDL <- baseCalendario(stats, "DL")
cUA <- baseCalendario(stats, "UA")
cUS <- baseCalendario(stats, "US")
```

## American Airlines — AA

```{r}
cAA + pal + ggtitle("Percentual de atrasos - AA")
```

## Delta Air Lines — DL

```{r}
cDL + pal + ggtitle("Percentual de atrasos - DL")
```

## United Airlines — UA

```{r}
cUA + pal + ggtitle("Percentual de atrasos - UA")
```

## US Airways — US

```{r}
cUS + pal + ggtitle("Percentual de atrasos - US")
```

# Horário de compilação

```{r}
Sys.setenv(TZ = "America/Sao_Paulo")
Sys.time()
```
