---
title: "Lista 4 - IN, BETWEEN e LIKE"
author: "Ana Clara Ivanof de Oliveira"
format: pdf
execute:
  echo: true
---

# Lista 4 - Hands-On

```{r}
library(DBI)
library(RSQLite)
con <- dbConnect(RSQLite::SQLite(), "datasets/me315.sqlite")
```

## 1. Reservas com PNO no conjunto {2, 4, 6, 8, 10}.

```{sql}
SELECT * FROM PRESERVE WHERE PNO IN (2, 4, 6, 8, 10);
```

## 2. Todas as reservas, exceto DANCING PRAIRIE, MULESHOE RANCH, MCELWAIN-OLSEN e TATKON.

```{sql}
SELECT * FROM PRESERVE WHERE PNAME NOT IN ('DANCING PRAIRIE', 'MULESHOE RANCH', 'MCELWAIN-OLSEN', 'TATKON');
```

## 3. Reservas com PNO entre 3 e 10, inclusive.

```{sql}
SELECT * FROM PRESERVE WHERE PNO BETWEEN 3 AND 10;
```

## 4. Reservas com PNO menor que 3 ou maior que 10.

```{sql}
SELECT * FROM PRESERVE WHERE PNO < 3 OR PNO > 10;
```

## 5. Estado, número e tamanho; fora de MT e AZ; menor que 50 ou maior que 800 acres; ordenar PNO decrescente.

```{sql}
SELECT STATE, PNO, ACRES FROM PRESERVE WHERE STATE NOT IN ('MT', 'AZ') AND (ACRES < 50 OR ACRES > 800) ORDER BY PNO DESC;
```

## 6. Nomes que começam com D.

```{sql}
SELECT PNAME FROM PRESERVE WHERE PNAME LIKE 'D%';
```

## 7. Nomes que contêm TOWN.

```{sql}
SELECT PNAME FROM PRESERVE WHERE PNAME LIKE '%TOWN%';
```

## 8. Nomes que terminam com PRAIRIE.

```{sql}
SELECT PNAME FROM PRESERVE WHERE PNAME LIKE '%PRAIRIE';
```

## 9. Nomes que contêm ING.

```{sql}
SELECT PNAME FROM PRESERVE WHERE PNAME LIKE '%ING%';
```

## 10. Nomes que terminam com E.

```{sql}
SELECT PNAME FROM PRESERVE WHERE PNAME LIKE '%E';
```

## 11. Nomes que possuem E imediatamente após M.

```{sql}
SELECT PNAME FROM PRESERVE WHERE PNAME LIKE '%ME%';
```

## 12. Nomes que possuem E em algum lugar após M.

```{sql}
SELECT PNAME FROM PRESERVE WHERE PNAME LIKE '%M%E%';
```

## 13. Nomes que possuem A na segunda posição.

```{sql}
SELECT PNAME FROM PRESERVE WHERE PNAME LIKE '_A%';
```

## 14. Nomes que possuem um espaço.

```{sql}
SELECT PNAME FROM PRESERVE WHERE PNAME LIKE '% %';
```

## 15. Nomes que contêm FARM, SWAMP ou PRAIRIE.

```{sql}
SELECT PNAME FROM PRESERVE WHERE PNAME LIKE '%FARM%' OR PNAME LIKE '%SWAMP%' OR PNAME LIKE '%PRAIRIE%';
```

## 16. Nomes que contêm ponto ou hífen.

```{sql}
SELECT PNAME FROM PRESERVE WHERE PNAME LIKE '%.%' OR PNAME LIKE '%-%';
```

## 17. Nomes com R na quinta posição e que terminam com PRAIRIE.

```{sql}
SELECT PNAME FROM PRESERVE WHERE PNAME LIKE '____R%PRAIRIE';
```

## 18. Funcionários dos departamentos 10 ou 40.

```{sql}
SELECT * FROM EMPLOYEE WHERE DNO IN (10, 40);
```

## 19. Funcionários de departamentos diferentes de 10 e 40.

```{sql}
SELECT * FROM EMPLOYEE WHERE DNO NOT IN (10, 40);
```

## 20. Funcionários com salário entre 500 e 2000, inclusive.

```{sql}
SELECT * FROM EMPLOYEE WHERE SALARY BETWEEN 500 AND 2000;
```

## 21. Funcionários com salário menor que 500 ou maior que 2000.

```{sql}
SELECT * FROM EMPLOYEE WHERE SALARY < 500 OR SALARY > 2000;
```

## Data e hora da compilação

```{r}
Sys.setenv(TZ = "America/Sao_Paulo")
Sys.time()
```

```{r}
dbDisconnect(con)
```
